# 请教陈老师，合并报表编制问题？

提问人：随风到天涯 时间：2020-09-16 14:33:08
陈老师好，
关于采用股权对外投及合并报表问题需向您咨询，请百忙之中给予指导，谢谢！
一、问题的背景
某国有企业A以其持有的B公司100%股份（账面价值 70 亿元，评估价值 75 亿元），与甲公司（ 25 亿元现金出资）共同成立C公司，A持股75%，甲公司持股25%。
二、咨询问题
1 、此业务处理如何适用会计准则，A公司的长期股权投资——C，C公司的长期股权投资——B应如何确定初始计量价值，应采用公允价值还是“同一控制下合并”采用相对A公司的账面价值？
2 、相关业务对A和C公司的合并报表有如何影响，是否影响A公司的归母净资产？

回答人：chenyiwei
C对B的长期股权投资属于同一控制下合并形成，应按B公司账面净资产份额作为初始投资成本。
A的个别报表层面属于非货币性资产交换交易，适用非货币性资产交换准则。要考虑该项交易是否具有商业实质，据此确定能否在个别报表层面确认股权投资处置损益，及其对C的长期股权投资成本如何确定。
上述事项不影响A的合并报表，A的合并报表仅增加货币资金和少数股东权益各 25 亿元。